# 企业其他单位帮缴纳社保，企业账上没有记录，年底社会统筹？可规范？

提问人：lizhen821228 时间：2019-08-15 11:59:00
尊敬的老师，好。我现审计一家国有企业的 630 审计（为发美元债用），这家企业2019.1-6 月份账上显示没有缴纳社会保险费。询问企业人员，企业人员说是他们单位的员工是缴纳社保的，只是其他单位给帮忙先交社保，等年底国有企业与这家其他单位统筹结算。
我的疑惑是：企业这样做可规范？如果不规范如何更改？

回答人：chenyiwei
其他企业代缴社保的合规性和法律风险问题，建议咨询律师。并关注由此导致的被处罚风险。
无论最终是否需向代缴方归还垫付的资金，均应按权责发生制原则及时确认员工社保相关的成本、费用。